臺灣高等法院刑事裁定
111年度抗字第709號
抗  告  人    
即  受刑人  張明祥



上列抗告人因聲請定其應執行刑案件，不服臺灣桃園地方法院中
華民國111年4月22日裁定（111年度聲字第1041號），提起抗告
，本院裁定如下：
    主  文
原裁定撤銷。
甲○○犯如附表所示各罪所處之刑，應執行有期徒刑參年參月。
    理  由
一、原裁定意旨略以：審酌受刑人甲○○所犯如附表所示之罪，為
    竊盜及搶奪等案件類型，責任非難重複程度較高，且犯罪時
    間相距甚近，暨其所犯各罪所反映之受刑人之人格特性、對
    受刑人施以矯正之必要性、犯罪預防等情狀，為整體非難之
    評價，定其應執行之刑3年6月等語。
二、抗告意旨略以：按量刑應符合內部及外部界限，尤以罪刑相
    當、限制加重原則、責任遞減原則、比例原則及公平正義原
    則等，此已有實務多件案件之見解及裁判結果可參，從而受
    刑人本件所犯如附表之罪，除編號5為搶奪罪以外，其餘均
    為竊盜罪且所得非鉅，又多數已與被害人和解、歸還部分財
    物，所生危害及損害相對較低，故原審就附表編號1至8共計
    3年9月之刑期定應執行有期徒刑3年6月，已與上開量刑原則
    相違，爰請求撤銷原裁定，另定適法刑度之裁定等語。
三、按裁判確定前犯數罪者，併合處罰之；數罪併罰，分別宣告
    其罪之刑，其宣告多數有期徒刑者，於各刑中之最長期以上
    ，各刑合併之刑期以下，定其刑期，但不得逾30年，刑法第
    50條第1項前段、第51條第5款定有明文。參其立法意旨，除
    在緩和多數有期徒刑合併執行所造成之苛酷外，更避免責任
    非難之重複，蓋有期徒刑之科處，不僅在懲罰犯罪行為，更
    重在矯治犯罪行為人、提升其規範意識，及回復社會對於法
    律規範之信賴，是應併合處罰之複數有期徒刑倘一律合併執
    行，將造成責任非難效果重複滿足、邊際效應遞減之不當效
    果，甚至有違責任原則，故採行加重單一刑主義，以期責罰
    相當，是法院就應併合處罰之數個有期徒刑宣告定其應執行
    刑時，不僅應遵守法律所定「以宣告各刑中之最長期為下限
    ，各刑合併之刑期為上限，但最長不得逾30年」之外部界限
    ，並應受法秩序理念規範之比例原則、平等原則、責罰相當
    原則、重複評價禁止原則等自由裁量權內部抽象價值要求界
    限之支配，以使輕重得宜，罰當其責，俾符合法律授與裁量
    權之目的，以區別數罪併罰與單純數罪之不同，兼顧刑罰衡
    平原則（最高法院100年度台抗字第440號裁定意旨參照）。
    具體而言，於併合處罰酌定執行刑，應視行為人所犯數罪犯
    罪類型而定，倘行為人所犯數罪屬相同犯罪類型者（如複數
    竊盜、施用或販賣毒品等），於併合處罰時，其責任非難重
    複程度較高，應酌定較低應執行刑；然行為人所犯數罪雖屬
    相同犯罪類型，但所侵犯者為具有不可替代性、不可回復性
    個人法益（如殺人、妨害性自主），於併合處罰時，其責任
    非難重複程度則較低，自可酌定較高應執行刑；另行為人所
    犯數罪非惟犯罪類型相同，且其行為態樣、手段、動機均相
    似者，於併合處罰時，其責任非難重複程度更高，應酌定更
    低應執行刑；反之，行為人所犯數罪各屬不同犯罪類型者，
    於併合處罰時，其責任非難重複程度甚低，當可酌定較高應
    執行刑。至個別犯罪犯罪情節或對於社會之影響、行為人品
    性、智識、生活狀況或前科情形等，除前述用以判斷各個犯
    罪犯罪類型、法益侵害種類、犯罪行為態樣、手段、動機是
    否相同、相似，以避免責任非難過度重複者外，乃個別犯罪
    量處刑罰時已為斟酌之因素，要非定應執行刑時應再行審酌
    者。
四、經查
　㈠本件原裁定審酌受刑人甲○○所犯如附表編號1至8所示之罪，
    為竊盜及搶奪等案件類型，責任非難重複程度較高，且犯罪
    時間相距甚近，暨其所犯各罪所反映之受刑人之人格特性、
    對受刑人施以矯正之必要性、犯罪預防等情狀，為整體非難
    之評價，定其應執行之刑3年6月，經核原裁定之前述論斷、
    說明，已就附表編號1至8所示各罪之執行刑減輕刑期，固非
    無見。
　㈡惟審酌受刑人附表編號1至4；6至8所示之罪，均係犯竊盜案
    件，附表編號5所示之罪亦為侵害財產法益之搶奪罪，且自
    犯罪時間以觀，附表編號1係於109年3月21日所犯；附表編
    號2係於109年1月22日所犯；附表編號3係於109年8月3日、1
    09年8月16日所犯；附表編號4之2次行為係於109年7月31日
    所犯；附表編號5所示搶奪罪部分亦係於109年7月31日所犯
    ；附表編號6係於109年7月24日所犯；附表編號7係於109年7
    月24日所犯；附表編號8係於109年6月19日所犯，其等犯罪
    時間接近；此外，附表編號1至3之部分業經定應執行刑1年7
    月、附表編號4之2次竊盜犯前經定應執行刑7月、附表編號6
    至7經定應執行刑4月等情，是本件定應執行刑時，就上開竊
    盜、搶奪犯罪之案件(計9罪)，即應注意其各犯罪行為之態
    樣、手段、動機相類、法益侵害類型相似、犯罪時間接近，
    合併刑罰之責任非難重複性較高等情形，而給予相對較高之
    折抵優惠，以符責罰相當原則。綜上各情，本件就附表編號
    1至8之罪，同有上揭犯罪時間接近、侵害法益類型相似、責
    罰非難重複性高之情況，是本院認有避免責任非難過度重複
    ，並利於受刑人盡早回歸正常社會之必要。再者，原裁定就
    附表編號4之2次竊盜，並未記載此部分前經臺灣桃園地方法
    院以110年度審訴字第111號判決定應執行刑7月確定，則此
    部分是否經原裁定作為內部性界限之審酌事項，容有未明，
    原審因而量處本件應執行刑有期徒刑3年6月，仍嫌稍重，難
    認允妥。抗告意旨指摘原裁定未恰，為有理由，應由本院將
    原裁定撤銷。
　㈢原審既已就附表各編號所示之刑之執行刑為實體審酌，則本
    院自為裁定並未損及抗告人之審級利益，依刑事訴訟法第41
    3條後段規定得自為裁定。再者，本院111年5月27日函詢抗
    告人表示意見，經回覆略與抗告意旨之請求相同等語，且抗
    告人業已就附表編號1、2、4、6、7得易科罰金之案件，與
    附表編號3、5、8之不得易科罰金之案件，請求檢察官就附
    表編號1至8所示之罪合併聲請定應執行刑，此有陳述意見狀
    、送達證書、定刑聲請切結書附卷可參（見本院卷第87頁至
    第99頁、執聲字第621號卷第3頁），自合於數罪併罰之要件
    ，是檢察官本件聲請，於法並無不合，應予准許。
　㈣爰審酌附表編號1至8所示各罪之宣告刑總和上限、各刑中最
    長期，以及前述曾經定應執行刑之內部性界限，兼衡本件受
    刑人所犯附表編號1至4、6至8乃竊盜罪、附表編號5為搶奪
    罪，其侵害法益屬性相近、行為態樣、手段、動機、犯罪次
    數、時間間隔接近等一切情狀，及合併刑罰之責任非難效果
    與重複程度較高，以及刑罰效應隨時間遞減之情形為整體評
    價，並就附表所示各罪所處之刑，定應執行刑如主文第2項
    所示。又受刑人所犯如附表編號1、2、4、6、7之罪，原雖
    得易科罰金，惟因與不得易科罰金之附表編號3、5、8之罪
    併合處罰結果而不得易科罰金時，即無庸為易科罰金之記載
    。
據上論斷，應依刑事訴訟法第413條、第477條第1項，刑法第50
條第1項但書、第2項、第53條、第51條第5款，裁定如主文。
中　　華　　民　　國　　111 　年　　6 　　月　　21　　日
                  刑事第二十庭  審判長法　官  王復生
　　　　　　　　　　　　　　　　　　　法　官  張紹省
　　　　　　　　　　　　　　　　　　　法　官  蕭世昌
以上正本證明與原本無異。
如不服本裁定，應於收受送達後5日內向本院提出抗告狀。
                                      書記官　吳建甫
中　　華　　民　　國　　111 　年　　6 　　月　　21　　日

附表：受刑人甲○○定應執行刑案件一覽表
 編          號            1            2            3  罪          名  竊盜 竊盜 竊盜  宣    告    刑  有期徒刑6月，如易科罰金，以新臺幣1,000元折算1日 有期徒刑6月，如易科罰金，以新臺幣1,000元折算1日 有期徒刑9月  犯  罪  日  期  109年3月21日 109年1月22日 109年8月3日、109年8月16日 偵查（自訴）機關 年度案號  桃園地檢109年度偵字第16547號 桃園地檢109年度偵字第5754號 新北地檢109年度偵字第40239號 最  後  事實審 法    院        桃園地院 桃園地院 新北地院  案    號 109年度桃簡字第1926號 109年度簡上字第304號 109年度審易字第2794號  判決日期 109年8月11日 109年10月28日 110年1月29日 確  定  判  決 法    院        桃園地院 桃園地院 新北地院  案    號 109年度桃簡字第1926號 109年度簡上字第304號 109年度審易字第2794號  判    決 確定日期 109年9月22日 109年10月28日 110年3月10日      備  註  桃園地檢109年度執字第16754號 桃園地檢109年度執字第19900號 新北地檢110年度執字第4280號   編號1至3經新北地方法院以110年度聲字第1880號裁定定應執行有期徒刑1年7月   


 編          號  4 5 6  罪          名  竊盜 搶奪 竊盜  宣    告    刑  有期徒刑5月，如易科罰金，以新臺幣1,000元折算1日（共2罪） 有期徒刑8月 有期徒刑3月，如易科罰金，以新臺幣1,000元折算1日  犯  罪  日  期  109年7月31日 109年7月31日 109年7月24日 偵查（自訴）機關 年度案號  新北地檢109年度偵字第30790號 新北地檢109年度偵字第30790號 桃園地檢109年度偵字第34472號 最  後  事實審 法    院        新北地院        新北地院        桃園地院  案    號 110年度審訴字第111號 110年度審訴字第111號 110年度桃簡字第162號  判決日期 110年4月29日 110年4月29日 110年9月11日 確  定  判  決 法    院        新北地院        新北地院        桃園地院  案    號 110年度審訴字第111號 110年度審訴字第111號 110年度桃簡字第162號  判    決 確定日期 110年6月1日 110年6月1日 110年10月19日      備  註  桃園地檢111年度執助字第258號（經110年度審訴字第111號判決定應執行刑7月，如易科罰金，以新臺幣1,000元折算1日） 桃園地檢111年度執助字第259號 桃園地檢110年度執字第12132號     編號6至7經本院以110年度桃簡字第162號判決定應執行有期徒刑4月，如易科罰金，以新臺幣1,000元折算1日 

 編          號  7 8  罪          名  竊盜 竊盜  宣    告    刑  有期徒刑3月，如易科罰金，以新臺幣1,000元折算1日 有期徒刑7月  犯  罪  日  期  109年7月24日 109年6月19日 偵查（自訴）機關 年度案號  桃園地檢109年度偵字第34472號 桃園地檢109年度偵字第26437號 最  後  事實審 法    院 桃園地院 桃園地院  案    號 110年度桃簡字第162號 110年度審易字第1186號  判決日期 110年9月11日 110年12月2日 確  定  判  決 法    院 桃園地院 桃園地院  案    號 110年度桃簡字第162號 110年度審易字第1186號  判    決 確定日期 110年10月19日 111年1月4日      備  註  桃園地檢110年度執字第12132號 桃園地檢111年度執字第1405號   編號6至7經本院以110年度桃簡字第162號判決定應執行有期徒刑4月，如易科罰金，以新臺幣1,000元折算1日